【裁判字號】    99,抗,129
【裁判日期】    991004
【裁判案由】    本票裁定
【裁判全文】
臺灣臺北地方法院民事裁定               99年度抗字第129號
再抗告  人  永華宇企業有限公司
法定代理人  甲○○
代  理  人  侯雪芬律師
上列再抗告人因與相對人協榮資產管理股份有限公司間本票裁定
事件，對於中華民國99年8月23日本院第二審裁定，提起再抗告
，本院裁定如下：
    主  文
再抗告駁回。
再抗告程序費用新臺幣壹仟元由再抗告人負擔。
    理  由
一、按對於抗告法院之裁定再為抗告，僅得以其適用法規顯有錯
    誤為理由，並經原法院之許可者為限。前項許可，以原裁定
    所涉及之法律見解具有原則上之重要性者為限，非訟事件法
    第45條第3 項、第4 項分別定有明文。又所謂適用法規顯有
    錯誤，係指確定裁判違背法規或現存判例解釋者，或抗告法
    院所為之裁定，就其取捨證據自行確定之事實，適用法規所
    持法律上判斷顯有錯誤而言。又所謂原則上之重要性，係指
    該再抗告事件所涉及之法律問題，意義重大而有加以闡釋之
    必要者而言。
二、本件再抗告意旨略以：本票為提示證券，相對人就何時、如
    何提示本票負有陳述義務，相對人既未持系爭本票向再抗告
    人為提示，即不符聲請准予強制執行之要件，相對人自不得
    以系爭本票聲請准予強制執行，原裁定駁回再抗告人之抗告
    ，違反民事訴訟法第286條、採證法則及票據法第124條準用
    第95條之規定，爰依法提起再抗告云云。
三、經查，執票人聲請本票強制執行事件，本屬非訟事件，且本
    件本票上即載明「免除作成拒絕證書」，則依非訟事件程序
    審查結果，並無確定實體法律關係之效力，故發票人就票據
    債務存否之實體爭執，自應另行提起確認之訴，以資解決。
    本件再抗告人前開所執系爭本票未經相對人提示之抗辯，依
    票據法第124條準用第95條但書之規定，應由再抗告人負舉
    證之責，再抗告人前開爭執，應認屬涉及系爭本票之實體上
    爭執，本非非訟程序所得審究，則抗告法院依形式審查結果
    ，並無何適用法規顯有錯誤，更未涉及法律意義重大而有加
    以闡釋之必要。揆諸首揭規定及說明，
    本件再抗告人所為再抗告，即不應許可，應予駁回。
四、據上論結，本件再抗告不應許可，爰依非訟事件法第45條第
    5 項，民事訴訟法第436 條之3 第3 項、第95條、第78條，
    裁定如主文。
中    華    民    國    99    年     10    月    4    日
                  民事第一庭  審判長法  官  朱漢寶
                                    法  官  劉台安
                                    法  官  熊志強
以上正本係照原本作成
如不服本裁定應於送達後10日內提出委任律師或具律師資格而符
合民事訴訟法第四百六十六條之一規定之關係人為非訟代理人之
委任狀，向本院提出抗告狀，並繳納抗告費新臺幣1,000元
中    華    民    國    99    年     10    月    4    日
                                書記官  謝盈敏

司法院資訊處製作；財團法人民間司法改革基金會備份。
